【裁判字號】    98,交簡上,63
【裁判日期】    990113
【裁判案由】    過失傷害
【裁判全文】
台灣屏東地方法院刑事判決      98年度交簡上字第63號
公  訴  人  臺灣屏東地方法院檢察署檢察官
上  訴  人即
被      告  甲○○
上列上訴人即被告因過失傷害案件，不服台灣屏東地方法院98年
度交簡字第355 號中華民國98年7 月30日第一審簡易判決（聲請
簡易判決處刑案號98年度偵字第2889號），提起上訴，本院管轄
之第二審合議庭判決如下：
    主  文
上訴駁回。
    事  實
一、甲○○於民國98年1月26日5時55分許，駕駛車牌號碼NW-000
    00000號自用小客車，沿屏東縣竹田鄉○○路由北向南方向
    行駛，途經設有交通管制號誌之連成路與台88線交岔路口時
    ，依當時情形，天候晴、有晨間光線，柏油路面乾燥無缺陷
    ，且視距良好，本應注意車前狀況，保持行車安全距離，如
    遇有紅燈時，應及時減速慢行，隨時作停車之準備，並隨時
    採取必要之安全措施，而依當時情況並無不能注意情事，竟
    疏未注意，仍逕為直行，致見前方張宏任所駕駛車牌號碼70
    95-GQ 號自用小客車( 右後座搭載其母親乙○○) ，因遇紅
    而將車停在該交岔路口前處，俟綠燈時再通行時，已煞車不
    及而從後撞上張宏任所駕駛之小客車，致乙○○因此受有頭
    部鈍挫傷、疑腦震盪、眩暈等傷害；甲○○於肇事後，犯罪
    未被發覺之前，向前往現場處理車禍之員警坦承肇事，不逃
    避裁判。
二、案經乙○○訴請屏東縣政府警察局潮州分局報告臺灣屏東地
    方法院檢察署檢察官聲請以簡易判決處刑。
    理  由
一、被告甲○○就上揭事實坦承不諱，核與告訴人指訴情節相符
    ，並有證人張宏任之證詞，及道路交通事故調查報告表（一
    ）、（二）、事故現場圖、車禍現場照片及車損照片共27
    張及屏東縣潮州鎮全民醫院診斷證明書各1 紙附卷可稽。按
    車輛行駛至交岔路口，應減速慢行，並保持行車安全距離，
    且車輛駕駛人應注意車前狀況並隨時採取必要之安全措施，
    道路交通安全規則第93條第1 項第2 款、第94條第3 項、第
    102 條第1 項第2 款均訂有明文。本件被告駕駛車輛自應注
    意上開規定，且依卷附之道路交通事故調查報告表，事發當
    時天候晴、光線為清晨自然光線、路面乾燥、無缺陷、無障
    礙物、視距良好，被告斷無不能注意之情事，竟疏未注意而
    肇事，足見其對該車禍事故之發生確有過失，且告訴人所受
    之傷害確係因被告之過失所致，被告犯行洵堪認定。
二、核被告甲○○所為，係犯刑法第284條第1項前段之過失傷害
    罪。被告甲○○於案發後，停留在事故現場，於犯罪未被發
    覺前，主動向現場處理事故之員警承認肇事，自首而願接受
    裁判等情，有屏東縣政府警察局道路交通事故肇事人自首情
    形紀錄表在卷可參（見警卷第30頁），堪認已符合自首要件
    ，依刑法第62條前段規定，減輕其刑。原審審酌被告之年齡
    、品行、智識程度、犯罪所生之損害、其犯罪之手段、過程
    ，過失之程度：被告行駛地區為台88快速道路交叉路口，往
    來人車頻繁，對於法益產生危險之程度非輕，與其犯罪除形
    成公眾交通往來之危險，並已衍生事故，對法益造成實害，
    及其犯罪後尚能坦承犯行，態度尚可等一切情狀，依刑事訴
    訟法第449 條第1 項前段，刑法第284 條第1 項前段、第62
    條前段、第41條第1 項前段，刑法施行法第1 條之1之 規定
    ，逕以簡易判決處有期徒刑3 月，並諭知易科罰金之折算標
    準，其認事用法，均無不合，量刑亦屬妥適。被告上訴意旨
    空言指摘原審判決不當，顯無理由，應予駁回。
三、被告上訴意旨另以：被告與本案車禍被害人無法達成和解，
    被告家境清寒，請求給予緩刑云云。經查被告駕駛行為既有
    過失，告訴人復僅求償新台幣7 萬元，被告於98年1 月26日
    肇事後迄今約一年均無法給付，顯見其無悔改實據，若僅以
    家境清寒即可獲得緩刑宣告，與過失傷害罪所保護之法益及
    被告造成之本案實害相比，顯不相當；末查被告駕駛登記他
    人名下之德國BENZ牌進口轎車，有該車車禍現場照片、行車
    執照附於警卷可稽，其是否為生活困頓而無力繳納易科罰金
    之人，尚有疑義；再若認只要被告上訴，一律均可獲得緩刑
    宣告，無須衡量前述各種犯罪情狀，則不啻鼓勵投機，致法
    益之保障無法獲得預防之效果，為達刑法之懲罰性及教化目
    的，本院基此爰不為緩刑之宣告，併此敘明。
據上論斷，應依刑事訴訟法第455 條之1 第1 項、第3 項、第36
8 條，判決如主文。
本案經檢察官任亭到庭執行職務。
中    華    民      國      99    年   1    月   13   日
                    刑事第五庭
                              審判長法  官    石家禎
                                    法  官    林家聖
                                    法  官    程士傑
以上正本證明與原本無異。
不得上訴。
中    華    民      國      99    年   1    月   13   日
                                    書記官    林鴻仁

司法院資訊處製作；財團法人民間司法改革基金會備份。
